# 原始凭证连续编号

提问人：shuihu19810817 时间：2012-09-19 12:35:05
陈老师您好： 请问是所有的原始凭证都需要连续编号吗？如果需要的话，自制原始凭证当然本单位可以按照一定的原则进行连续编号，但是外来原始凭证要是需要编号的话怎么编呢，因为外来原始凭证会非常杂，来自哪个单位的都有什么业务也都有。请老师指点和解答，谢谢！

回答人：chenyiwei
这是企业的内部控制和管理机制问题。一般情况下内部自制的原始凭证原则上都应当连续编号，但外来原始凭证是不可能连续编号的。对于基于外来原始凭证所作出的帐务处理的完整性问题，需要通过其他有效的内部控制来保障。